【裁判字號】    89,上易,1066
【裁判日期】    890731
【裁判案由】    違反毒品危害防制條例
【裁判全文】
臺灣高等法院高雄分院刑事判決                八十九年度上易字第一六六號
     上訴人
     即被告  甲○○
右上訴人因違反毒品危害防制條例案件，不服台灣高雄地方法院八十九年度易字第一
七三○號中華民國八十九年五月三十一日第一審判決（起訴案號：台灣高雄地方法院
檢察署八十九年度毒偵字第二九七、第一六六四號），提起上訴，本院判決如左：
    主      文
上訴駁回。
    事實及理由
一本案經本院審理結果，認第一審判決認事用法及量刑均無不當，應予維持，並引用
  第一審判決書記載之事實、證據及理由。（如附件）
二 被告上訴意旨徒以原審量刑過重而指摘原判決不當。惟查，被告有違反麻醉藥品
   及煙毒前科多次，且係在煙毒案件假釋期間又犯本案，足見其戒絕毒癮之決心不
   堅，原審量處被告有期徒刑七月，堪稱允當。本件被告之上訴為無理由，應予駁
   回。
三據上論斷，應依刑事訴訟法第三百六十八條、第三百七十三條，判決如主文。
本案經檢察官郭振昌到庭執行職務。
中    華    民    國     八十九     年       七       月     三十一     日
                              臺灣高等法院高雄分院刑事第二庭
                                  審判長法官  曾永宗
                                        法官  曾玉英
                                        法官  邱永貴
右正本證明與原本無異。
不得上訴。
                                      書記官  周能智
中    華    民    國     八十九     年       八       月     一         日
本件論罪科刑法條：
毒品危害防止條例第十條第二項
施用第二級毒品者，處三年以下有期徒刑。
                                                                        Ｂ
附件
臺灣高雄地方法院刑事判決                        八十九年度易字第一七三號
    公  訴  人  臺灣高雄地方法院檢察署檢察官
    被      告  甲○○  男三十七歲（民國○○○年○月○日生）
                        （身分證統一編號：Ｚ000000000號）
                        住高雄市○○區○○街一四二號七樓之二
                        居臺灣屏東戒治所
右列被告因毒品危害防制條例案件，經檢察官提起公訴（八十九年度毒偵字第二九七
號、八十九年度毒偵字第一六六四號），本院判決如左：
    主  文
甲○○連續施用第二級毒品，處有期徒刑柒月。
    事  實
一、甲○○於民國八十八年間，因施用毒品案件，經本院依八十八年度毒聲字第四二
    ００號裁定送觀察勒戒後，認無繼續施用毒品傾向，由臺灣高雄地方法院檢察署
    檢察官於八十八年六月二十九日以八十八年度偵字第一二四號為不起訴處分確定
    。詎其猶不思悔改，明知安非他命係第二級毒品，復基於施用第二級毒品之概括
    犯意，自八十八年十一月二十六日起至八十九年二月十七日止，連續在高雄市○
    ○區○○街一四二號七樓之二住處等處，以將毒品放置鋁箔紙上加熱產生煙霧之
    方式，每三至五天一次，施用第二級毒品安非他命多次；嗣於八十八年十一月二
    十六日經高雄市政府警察局新興分局依法採尿，檢出甲基安非他命陽性反應，又
    於八十九年二月十七日十一時三十分許，在前開尚義街處，為警搜索查獲。再經
    台灣高雄地方法院檢察署檢察官聲請，而由本院依八十九年度毒聲字第一七七九
    號裁定送觀察勒戒後，認有繼續施用毒品之傾向，由本院再依八十九年度毒聲字
    第二三九０號裁定令入戒治處所，施以強制戒治。
二、案經高雄市政府警察局新興分局移送臺灣高雄地方法院檢察署檢察官偵查起訴。
    理  由
一、右揭事實，業據被告甲○○自白不諱，且其尿液經送請台灣檢驗科技股份有限公
    司、高雄市立凱旋醫院檢驗結果，均有甲基安非他命陽性反應，此有該公司編號
    ＫＨＮ一六九九／九九號濫用藥物尿液檢驗報告、該醫院八十九年三月十七日高
    市凱醫檢字第００五０三號煙毒尿液檢驗成績書共二紙附卷可查，而被告於八十
    八年間，因施用第二級毒品案件，經本院依八十八年度毒聲字第四二００號裁定
    送觀察勒戒後，認無繼續施用毒品傾向，由臺灣高雄地方法院檢察署檢察官於八
    十八年六月二十九日以八十八年度偵字第一二四號為不起訴處分確定，此有該不
    起訴處分書附卷可稽，其於五年之內，再犯毒品危害防制第十條之罪，經本院於
    八十九年二月十八日依八十九年度毒聲字第一四七九號裁定送觀察勒戒後，認有
    繼續施用毒品之傾向，由本院再於八十九年三月二十日依八十九年度毒聲字第二
    三九０號裁定令入戒治處所，施以強制戒治，亦有該刑事裁定書附卷可稽。是本
    件事證明確，被告上開犯行洵堪認定。
二、查安非他命係毒品危害防制條例第二條第二項所稱之第二級毒品，不得持有、施
    用，被告竟持之以施用，核其所為，係犯毒品危害防制條例第十條第二項之施用
    第二級毒品罪。其先後多次施用犯行，時間緊接、手法及罪名均同，顯係基於概
    括犯意而為，為連續犯，應論以一罪。其先後多次持有安非他命行為，亦係基於
    概括之犯意，本應以連續持有論，惟其持有後，進而施用，其持有行為應被其施
    用之行為所吸收，不另論罪。爰審酌被告前因施用毒品案件，經判處徒刑執行完
    畢（不構成累犯），並因毒品案件撤銷假釋中，此有卷附台灣高等法院全國前案
    紀錄表、台灣高雄地方法院檢察署刑案資料查註紀錄表可稽，又再犯施用毒品案
    件，經觀察勒戒後，現又再犯相同罪行，顯見意志不堅，惟其犯罪係戕害自身，
    尚未害及他人，所犯情節非重，及犯後坦承犯行，態度尚佳等一切情狀，量處如
    主文所示之刑，以示懲儆。至於扣案藥水二十七瓶，被告自警訊起即否認為其所
    有，且與其施用第二級毒品之方式不符，難認係供其施用毒品之用，亦非專供施
    用毒品之器具，自無庸宣告沒收，併此說明。
據上論斷，應依刑事訴訟法第二百九十九條第一項前段，毒品危害防制條例第十條第
二項，刑法第十一條前段、第五十六條，判決如主文。
中      華      民      國    八十九    年      五      月    三十一    日
                                  臺灣高雄地方法院刑事第一庭
                                      法  官  曾  逸  誠
右正本證明與原本無異。
如不服本判決，應於判決送達後十日內，向本院提出上訴狀。
                                      書記官    許玉城
中    華    民    國      八十九      年      五      月      三十一      日
日
附錄本案判決論罪科刑法條：
毒品危害防制條例第十條第二項：
施用第二級毒品者，處三年以下有期徒刑。


司法院資訊處製作；財團法人民間司法改革基金會備份。
